【裁判字號】    98,交聲,1270
【裁判日期】    980527
【裁判案由】    交管條例聲異
【裁判全文】
臺灣板橋地方法院交通事件裁定        98年度交聲字第1270號
原處分機關  交通部公路總局臺北區監理所板橋監理站
異  議  人  甲○○
即受處分人
上列異議人因違反道路交通管理處罰條例案件，對於交通部公路
總局臺北區監理所板橋監理站於民國98年4 月24日所為板監裁字
裁41-C00000000號裁決處分（原舉發案號：臺北縣政府警察局北
縣警交大字第C00000000 號）聲明異議，本院裁定如下：
    主  文
異議駁回。
    理  由
一、本件異議意旨略以：紅單1 張，這是擴大內需花3 億元增加
    980 支刮錢紅單攝像機之一的業績，去電舉發單位了解是人
    工照像或DV一問三不知要伊去申訴，紅燈增設前提是？378
    號前紅綠燈有必要嗎？這只是刮錢陷阱，忽然想到1 天1 支
    平均開12張紅單X980支X365天等於429 多萬張，勝過臺北市
    396 多萬張（不包括臺北市還有人工開的），投資報酬15倍
    比販毒好賺，30公尺內3 個紅綠燈且該燈較像警示燈，378
    號前該紅燈只是刮錢陷阱，它不是什麼車多路口是停車場，
    伊去算停滿車不到20部，伊騎車幾乎都是2 、30不趕時間不
    需闖紅燈，前後3 支燈號80秒1 輪，閃秒的在前1 支，讓人
    錯覺只注意它，綠燈轉紅燈不到3 秒，閃23秒後才看到黃燈
    22秒21秒20秒和紅燈一起亮，最多2 秒15，伊如何反應，是
    急剎停路中或滑過去，異議人又危害到誰在378 號前的停車
    場，政府不應該這樣刮錢，這不正義、不公平、不道德，如
    何教育下一代？
二、按汽車駕駛人，行經有燈光號誌管制之交岔路口闖紅燈者，
    處新臺幣一千八百元以上五千四百元以下罰鍰；汽車駕駛人
    有下列各款所列條款之一者，除依原條款處罰鍰外，並予記
    點：三、有第四十三條、第五十三條或第五十四條情形之一
    者，各記違規點數三點，道路交通管理處罰條例第53條第1
    項、第63條第1 項第3 款分別定有明文。
三、經查：本件異議人甲○○曾於民國（下同）98年2 月9 日13
    時1 分許，駕駛車牌號碼M69-523 號重型機車，行經臺北縣
    中和市○○路○ 段378 號前（有燈光號誌管制之交岔路口）
    一節，業為異議人所不爭執，且有臺北縣政府警察局北縣警
    交大字第C00000000 號舉發違反道路交通管理事件通知單影
    本1 紙及採證照片3 幀附卷足憑，而異議人行至該交岔路口
    之停等線前，其行向之燈光號誌為紅燈，惟異議人卻未停車
    ，仍繼續行駛而闖紅燈，此觀卷附前開採證照片甚明，是其
    駕駛機車，行經有燈光號誌管制之交岔路口闖紅燈之違規情
    事灼然；至於異議人雖執前詞置辯，然均顯無解於其應負之
    罰責。
四、從而，原處分機關據以援引道路交通管理處罰條例第53條第
    1 項、第63條第1 項第3 款等規定，裁處異議人罰鍰新臺幣
    1,800 元，並記違規點數3 點，即無違法或不當，故本件異
    議為無理由，應予駁回。
據上論斷，應依道路交通案件處理辦法第19條，裁定如主文。
中    華    民    國    98    年    5     月    27    日
                  交通法庭  法  官  陳鴻清
以上正本證明與原本無異。
如不服本裁定，應於送達後5 日內，向本院提出抗告狀。
                            書記官  江文彬
中    華    民    國    98    年    5     月    27    日


司法院資訊處製作；財團法人民間司法改革基金會備份。
